【裁判字號】    89,易,2761
【裁判日期】    891207
【裁判案由】    竊盜
【裁判全文】
臺灣臺北地方法院刑事判決                        八十九年度易字第二七六一號
    公  訴  人  臺灣臺北地方法院檢察署檢察官
    被      告  甲○○○○○ .
右列被告因竊盜案件，經檢察官提起公訴（八十九年度偵字第二二四八八號），本院
判決如左：
    主  文
甲○○○○○ ○○○ BA共同竊盜，處有期徒刑肆月；並於刑之執行完畢或赦免後驅逐出境。
    事  實
一、ＴＲＵＯＮＧ  ＴＨＩ  ＢＡ為越南國籍婦女，於民國（下同）八十九年十一月
    十日以觀光名義自越南入境台灣地區，隨後於八十九年十一月十四日下午五時四
    十分許，夥同另一名姓名年籍不詳之成年婦女（年約三十歲左右），共同基於意
    圖為自己不法所有之犯意聯絡，一起前往台北市大安區○○○路○段「太平洋崇
    光百貨公司」，利用該百貨公司舉辦週年慶，購物人潮擁擠之機會，欲伺機竊取
    至該公司顧客之財物；隨後該ＴＲＵＯＮＧ  ＴＨＩ  ＢＡ女子則夥同該姓名年
    籍不詳之成年婦女由該百貨公司五樓逐層尋找疏於注意之顧客，俾以伺機行竊；
    迨至該百貨公司一樓鞋區與化妝品專櫃區域時，ＴＲＵＯＮＧ  ＴＨＩ  ＢＡ女
    子與該姓名年籍不詳之成年婦女見有婦女乙○○○肩上背著皮包與其同行之友人
    正在該區域選購逛物，且當時一樓人潮擁擠，ＴＲＵＯＮＧ  ＴＨＩ  ＢＡ女子
    與該姓名年籍不詳之成年婦女便乘機趨近乙○○○背後，由該ＴＲＵＯＮＧ  Ｔ
    ＨＩ  ＢＡ女子自乙○○○背後下手竊取乙○○○肩上所背著皮包內之一個咖啡
    色皮夾（內有金融卡二張和信用卡與身分證各一張及現金新台幣二千元），而該
    姓名年籍不詳之成年婦女則在旁邊掩護ＴＲＵＯＮＧ  ＴＨＩ  ＢＡ女子之行竊
    動作；迨至ＴＲＵＯＮＧ  ＴＨＩ  ＢＡ女子竊取得手之際，因乙○○○感覺有
    人在拉其皮包，遂轉身欲查看其皮包時，發現皮包拉鍊被打開，且目睹甫行竊得
    手之ＴＲＵＯＮＧ  ＴＨＩ  ＢＡ女子正欲逃離現場時，乃拉住ＴＲＵＯＮＧ
    ＴＨＩ  ＢＡ女子之手；該ＴＲＵＯＮＧ  ＴＨＩ  ＢＡ女子發現形跡暴露，欲
    將其所竊得裝於其自帶之塑膠袋內之咖啡色皮夾丟棄於地上時，適為於該百貨公
    司自五樓一直尾隨跟蹤該ＴＲＵＯＮＧ  ＴＨＩ  ＢＡ女子至一樓，執行逮捕扒
    竊勤務之便衣刑警丙○○當場目睹發現，予以趨前當場查獲，並扣得ＴＲＵＯＮ
    Ｇ  ＴＨＩ  ＢＡ女子所攜帶之灰色皮包和黑色皮包各一個（無法證明惟該婦女
    供犯罪所用之物）；而該同行之姓名年籍不詳之成年婦女則乘機逃逸。
二、案經台北市政府警察局大安分局報請臺灣臺北地方法院檢察署檢察官偵查起訴。
    理  由
一、訊據被告ＴＲＵＯＮＧ  ＴＨＩ  ＢＡ矢口否認有何竊盜犯行，辯稱：（一）、
    當時伊一個人去逛街，看是否有便宜的衣服可以買，伊從百貨公司五樓下到一樓
    ，只有伊一個人；當時伊帶一個空的黑色皮包，另外胸前帶一個灰色皮包，是伊
    當天剛從百貨公司外面買的，要買回去給伊女兒；當時該灰色皮包內有美金五百
    七十元和新台幣三千一百元左右及護照。（二）、當時掉下來的是伊自己的皮包
    ，伊並未竊取被害人之咖灰色皮包；至於警察從伊之皮包內所查獲之寫有中文地
    址之如明曜百貨公司忠孝店、迪化街夜市、台北車站前新光三越百貨公司、大亞
    百貨、北市○○街夜市場、北市○○街夜市場、台北士林夜市、基隆廟口夜市，
    等之中文地址影印便條紙是由嫁到台灣之越南婦女返回越南之後，交給伊本人，
    向伊表示若到台灣時要去玩，可以拿給計程車司機看，司機即會照地址載伊到該
    地址去；不知被害人皮夾為何與伊皮包一起掉下來云云。
二、經查：
（一）、被告ＴＲＵＯＮＧ  ＴＨＩ  ＢＡ如何於上開百貨公司夥同該姓名年籍不詳
        之成年婦女自五樓欲伺機乘顧客選購物品不注意和人潮擁擠之際擬下手行竊
        ，而該姓名年籍不詳之成年婦女則站立於被告ＴＲＵＯＮＧ  ＴＨＩ  ＢＡ
        旁邊掩護，嗣因尋找行竊對象，遂自五樓至一樓；迨至該百貨公司一樓鞋區
        與化妝品專櫃區域時，見有被害婦女乙○○○肩上背著皮包與其同行之友人
        正在該區域選購逛物，且當時一樓人潮擁擠，ＴＲＵＯＮＧ  ＴＨＩ  ＢＡ
        女子則與該姓名年籍不詳之成年婦女便乘機趨近乙○○○背後，由該ＴＲＵ
        ＯＮＧ  ＴＨＩ  ＢＡ女子自乙○○○背後下手竊取乙○○○肩上所背著皮
        包內之一個咖啡色皮夾，而該姓名年籍不詳之成年婦女則在旁邊掩護ＴＲＵ
        ＯＮＧ  ＴＨＩ  ＢＡ女子之行竊動作；迨至ＴＲＵＯＮＧ  ＴＨＩ  ＢＡ
        女子竊取得手之際，因乙○○○感覺有人在拉其皮包，遂轉身欲查看其皮包
        時，發現皮包拉鍊被打開，且目睹甫行竊得手之ＴＲＵＯＮＧ  ＴＨＩ  Ｂ
        Ａ女子正欲逃離現場時，乃拉住ＴＲＵＯＮＧ  ＴＨＩ  ＢＡ女子之手；該
        ＴＲＵＯＮＧ  ＴＨＩ  ＢＡ女子發現形跡暴露，欲將其所竊得裝於其自帶
        之塑膠袋內之咖啡色皮夾丟棄於地上時，適為於該百貨公司自五樓一直尾隨
        跟蹤該ＴＲＵＯＮＧ  ＴＨＩ  ＢＡ女子至一樓，執行逮捕扒竊勤務之便衣
        刑警丙○○目睹發現，予以趨前當場查獲，並扣得ＴＲＵＯＮＧ  ＴＨＩ
        ＢＡ女子所攜帶之灰色皮包和黑色皮包各一個；而該同行之姓名年籍不詳之
        成年婦女則乘機逃逸等情，業據現場目擊證人即便衣刑警丙○○分別於偵查
        中及本院審理時證述明確。
（二）、又被害人乙○○○於前開百貨公司一樓鞋區與化妝品專櫃區域選購逛物時，
        其肩上背著皮包拉鍊確實被打開，因乙○○○感覺有人在拉其皮包，遂轉身
        欲查看其皮包時，發現皮包拉鍊被打開，且目睹甫行竊得手之ＴＲＵＯＮＧ
          ＴＨＩ  ＢＡ女子正欲逃離現場時，乃拉住ＴＲＵＯＮＧ  ＴＨＩＢＡ女
        子之手等情，亦據被害人乙○○○於警訊中供述綦詳；此外並有贓物認領保
        管單一紙在卷可資佐證。
（三）、查獲之警員從被告ＴＲＵＯＮＧ  ＴＨＩ  ＢＡ攜帶之灰色皮包內發現之寫
        有中文地址之如明曜百貨公司忠孝店、迪化街夜市、台北車站前新光三越百
        貨公司、大亞百貨、北市○○街夜市場、北市○○街夜市場、台北士林夜市
        、基隆廟口夜市等之中文地址影印便條紙共有五張，其上盡是人潮擁擠之夜
        市場或百貨公司地點，共達十七處之多；被告ＴＲＵＯＮＧ  ＴＨＩ  ＢＡ
        如係欲到台灣觀光，應是到台灣之觀光名勝風景區遊覽，而且應是由導遊帶
        領引導，絕無可能獨自一人專程自越南搭機到台灣之夜市場或百貨公司去觀
        光，而且上開地點又是人潮擁擠之處，分別為本地之傳統夜市場和一般之百
        貨公司，上開地點在被告本國也有，被告ＴＲＵＯＮＧ  ＴＨＩ  ＢＡ何苦
        來哉千里迢迢要來台灣之傳統夜市場和百貨公司觀光？可見其所辯係要到台
        灣遊覽觀光云云，顯與常情經驗不符，自不足採信。
（四）、再被告ＴＲＵＯＮＧ  ＴＨＩ  ＢＡ辯稱其當時是一個人去逛街，看是否有
        便宜的衣服可以買云云，惟查其當時既然去百貨公司逛街購物，要買衣服，
        何以一個人身帶兩個大皮包？其購物逛街之辯詞，實與社會常情經驗有所違
        背！難獲本院採信。
（五）、綜上調查，可見被告所辯，無非事後卸責之詞，委無可採；本件事證明確，
        被告犯行應堪認定。
二、核被告ＴＲＵＯＮＧ  ＴＨＩ  ＢＡ所為，係犯刑法第第三百二十條第一項之竊
    盜罪；被告ＴＲＵＯＮＧ  ＴＨＩ  ＢＡ與前開姓名年籍不詳之成年婦女間，互
    有犯意聯絡與行為分擔，應論以共同正犯。公訴人雖未就該姓名年籍不詳之成年
    婦女於起訴書犯罪事實欄內敘及；惟查上開姓名年籍不詳之成年婦女確實有與被
    告ＴＲＵＯＮＧ  ＴＨＩ  ＢＡ共同下手行竊等情，已據上揭現場目擊證人即查
    獲之便衣刑警丙○○於本院審理時證述明確，已如前述，故本院自應就該姓名年
    籍不詳之成年婦女於本案判決書犯罪事實欄內敘及，併予敘明。爰審酌被告之品
    行、犯罪動機、目的、手段、所生危害與其藉來台觀光名義，至本國夜市場和百
    貨公司等人潮擁擠之處下手行竊財物，嚴重影響本國社會治安及其犯罪後猶矯飾
    犯行，毫無悔意等一切情狀，量處如主文所示之刑，以示懲儆；公訴人對被告雖
    具體求刑三月，惟本院認為被告藉來台觀光名義至本國竊盜，在罪證確鑿之情形
    下，猶無悔意，故本院認為公訴人對被告具體求刑三月稍輕，故對被告判處有期
    徒刑四月，以資警惕，合併敘明。另查被告ＴＲＵＯＮＧ  ＴＨＩ  ＢＡ為越南
    國籍婦女業據其供明在卷，並有其護照影本一紙與外僑入出境記錄端末查詢報表
    一紙各在卷可稽，因其在我國境內犯罪，且受如主文所示有期徒刑之宣告，認有
    將被告處分驅逐出境之必要，爰依刑法第九十五條規定，於主文內宣告被告ＴＲ
    ＵＯＮＧ  ＴＨＩ  ＢＡ應於刑之執行完畢或赦免後驅逐出境之處遇，附此說明
    。
據上論斷，應依刑事訴訟法第二百九十九條第一項前段，刑法二十八條、第三百二十
條第一項、第九十五條、罰金罰鍰提高標準條例第一條前段，判決如主文。
本案經檢察官張紹彬到庭執行職務
中      華      民      國      八十九      年      十二    月    七    日
                                      臺灣臺北地方法院刑事第七庭
                                          法  官      陳  坤  地
右正本證明與原本無異。
如不服本判決，應於判決送達後十日內向本院提出上訴狀 (應附繕本) ，上訴於
臺灣高等法院。
                                          書記官      楊  志  純
中      華      民      國      八十九      年      十二    月    八    日
附錄本案論罪科刑法條全文
刑法第三百二十條第一項：
意圖為自己或第三人不法之所有，而竊取他人之動產者為竊盜罪，處五年以下有期徒
刑、拘役或五百以下罰金。


司法院資訊處製作；財團法人民間司法改革基金會備份。
